【裁判字號】    89,易,148
【裁判日期】    890413
【裁判案由】    傷害
【裁判全文】
臺灣雲林地方法院刑事判決                          八十九年度易字第一四八號
    公  訴  人  臺灣雲林地方法院檢察署檢察官
    被      告  乙○○
    選任辯護人  林再輝律師
右列被告因家庭暴力防治法之傷害案件，經檢察官提起公訴（八十九年度偵字第九七
號），本院判決如左：
    主  文
乙○○傷害人之身體，處拘役伍拾日，如易科罰金，以佰元折算壹日。
    事  實
一、乙○○、甲○○夫妻二人感情不睦。於民國八十八年十二月二十二日晚上十一時
    許，因甲○○由其朋友載回家，乙○○懷疑甲○○與開車之人有曖昧關係，即在
    雲林縣西螺鎮鹿場里南興三號住處，徒手毆打甲○○背部（未成傷）、手部及腿
    部，並推甲○○去撞門，致甲○○受有右上肢瘀傷三公分×二公分、右下肢瘀傷
    六公分×五公分、左下肢瘀傷六公分×六公分、擦傷一公分×０˙二公分等之傷
    害。
二、案經甲○○告訴臺灣雲林地方法院檢察署檢察官偵查起訴。
    理  由
一、訊據被告乙○○對右揭犯罪事實矢口否認，辯稱：伊當時僅推告訴人甲○○進門
    ，要告訴人說清楚去哪裡，並未打告訴人，伊不知告訴人傷勢何來云云。然查：
    右揭犯罪事實業據告訴人指訴甚詳，並有驗傷診斷證明書在卷足參，被告並自承
    當日伊與告訴人去伊四姐家中，因告訴人被他人載走，伊等告訴人回家後，質問
    告訴人由何人載回來，並對告訴人不告而別非常生氣，伊當時有要告訴人叫伊朋
    友出來，伊朋友來時，伊拿枝木棍站在家門口，準備要打車上之人，後來發現車
    上之人係伊以前同事，才將告訴人推進門等語，現場目擊證人李靜婷於偵查中並
    證稱被告當時手持木棍，另一隻手用拳頭先打告訴人背部一下，再用手推告訴人
    等語，顯見被告當時確實對告訴人由何人載回而心生懷疑，則參諸其在他人面前
    猶仍毆打告訴人背部一下，顯見係在盛怒中，其於住處內毆打告訴人一節，信為
    實情。再者，告訴人、被告均陳稱案發當天及次日天氣非常冷，則若非告訴人真
    有受到傷害，斷不可能冷天中猶仍騎腳踏車到地檢署申告被告犯罪。被告雖質疑
    告訴人於次日至地檢署申告僅指明被告毆打其背部，而認告訴人後來申告之其餘
    傷勢非真。然告訴人業已表明伊當時只想先行提出告訴，所以沒有說到其餘傷勢
    等語，且被告自承告訴人當時係穿長袖衣褲無誤，則告訴人未發現自己身上猶有
    其他傷勢，經檢查後而發現，亦屬常有之事。況重力以拳頭毆打背部，該背部表
    皮無法驗出傷勢，亦非難以想見之事，告訴人指訴遭人毆打背部，難以背部未驗
    出傷，即認其餘傷勢均係假造。再者，被告歷經偵查中二次及本院一次之庭訊，
    ，均未提及告訴人係自己騎腳踏車跌倒而受傷，於本院審理中才提出證據請求傳
    訊，在時機上已使法官懷疑其證據之可信力，再加上該證人又是被告之母親，以
    母親護子心切，焉有早已目睹此事而未告知被告，致使被告無法早日提出該有力
    證據洗刷清白，就此經驗法則判斷，該證據之證明力更顯薄弱，自無從為被告有
    利之認定，核無傳喚之必要。本件事證已明，被告所辯顯係卸責之詞，不足為信
    ，其犯行堪以認定，自應依法論科。
二、核被告所為，係犯刑法第二百七十七條第一項之傷害罪，而屬家庭暴力防治法第
    二條第二項之家庭暴力罪。爰審酌被告前無犯罪紀錄，有台灣雲林地方法院檢察
    署刑案資料查註紀錄表在卷足參，素行良好，惟犯後矢口否認犯行，飾詞狡辯，
    並無悔意，及告訴人所受傷勢非鉅，惟心理受有重創，為告訴人指陳甚明等一切
    情狀，量處如主文所示之刑，並諭知易科罰金之折算標準。
據上論斷，應依刑事訴訟法第二百九十九條第一項前段，刑法第二百七十七條第一項
、第四十一條，罰金罰鍰提高標準條例第一條前段、第二條，判決如主文。
中      華      民      國      八十九      年      四    月    十三    日
                                        臺灣雲林地方法院刑事第一庭
                                            法  官  侯  廷  昌
右正本證明與原本無異。
如不服本判決，應於判決送達後十日內向本院提出上訴狀( 應附繕本 )。
                                            書記官  陳  美  華
中      華      民      國      八十九      年      四    月    十三    日
附錄法條：刑法第二百七十七條第一項
傷害人之身體或健康者，處三年以下有期徒刑、拘役或一千元以下罰金。
犯前項之罪因而致人於死者，處無期徒刑或七年以上有期徒刑，致重傷者，處三年以
上十年以下有期徒刑。


司法院資訊處製作；財團法人民間司法改革基金會備份。
